# 请教陈版年报附注编写问题

提问人：安好 时间：2015-12-31 11:12:18
再请教一下：比如应付职工薪酬项目，资产负债表上年初、年末余额都是 0 ，那么附注中还需要披露应付职工薪酬吗？谢谢

回答人：chenyiwei
要披露发生额情况的。该金额与现金流量表中的“支付给职工以及为职工支付的现金”项目的本期发生额存在一定的合理性逻辑关系。